臺灣桃園地方法院刑事判決　　　　　　 96年度審訴字第733號
公　訴　人　臺灣桃園地方法院檢察署檢察官
被　　　告　甲○○
指定辯護人　本院公設辯護人　陳瑞明
上列被告因違反毒品危害防制條例案件，經檢察官提起公訴（96
年度毒偵字第1477號），嗣被告於準備程序進行中為有罪之陳述
，經本院合議庭裁定由受命法官獨任進行簡式審判程序後，聲請
改依協商程序而為判決，本院判決如下：
    主  文
甲○○施用第一級毒品，累犯，處有期徒刑捌月，減為有期徒刑
肆月，如易科罰金，以新臺幣壹仟元折算壹日，扣案之海洛因貳
包連同包裝袋貳只（合計淨重零點貳肆公克、空包裝總重零點肆
貳公克）均沒收銷燬之，吸管壹支沒收。
    事實及理由
一、本件被告所犯係死刑、無期徒刑或最輕本刑為3 年以上有期
    徒刑以外之罪，其於準備程序中就被訴事實為有罪之陳述，
    經本院告知簡式審判程序之旨，並聽取公訴人、被告及辯護
    人之意見後，爰依刑事訴訟法第273 條之1 第1 項規定合議
    裁定由受命法官獨任進行簡式審判程序。
二、被告甲○○前有違反毒品危害防制條例、竊盜、傷害等前科
    ，其中於民國91年間，因違反毒品危害防制條例案件，經本
    院以92年度易字第488 號判決判處有期徒刑5 月確定，又於
    91年間，復因違反毒品危害防制條例案件，經本院以92年度
    訴字第714 號判決判處有期徒刑7 月確定，前揭2 罪，經本
    院以93年度聲字第1741號裁定應執行有期徒刑10月，甫於94
    年3 月28日縮刑期滿執行完畢（構成累犯）。
三、甲○○前於88年間施用毒品案件，經本院88年度少調字第15
    34號裁定送觀察、勒戒後，認無繼續施用毒品傾向，經本院
    88年度少調字第1534號裁定不付審理；復於90年間因施用毒
    品案件，經本院以90年度少調字第493 號裁定送觀察、勒戒
    後，認有繼續施用毒品傾向，經本院裁定令入戒治處所施以
    強制戒治後，嗣因強制戒治屆滿3 月，其成效經評定合格，
    由本院裁定停止戒治，其後停止戒治交付保護管束期滿，後
    經撤銷停止戒治入監執行戒治，於92年7 月31日戒治期滿而
    執行完畢。詎甲○○猶不知悛悔，於前案強制戒治執行完畢
    釋放後5 年內，明知海洛因係業經公告列為毒品危害防制條
    例第2 條第2 項第1 款之第一級毒品，不得非法持有、施用
    ，竟基於施用第一級毒品海洛因之犯意，於96年2 月26日某
    時許在新竹市○○路28號租屋處，以將毒品海洛因置於注射
    針筒施打入體內之方式，施用第一級毒品海洛因1 次，嗣於
    96年2 月27日14時40分許，在桃園縣龍潭鄉○○○○道旁為
    警查獲，並扣得第一級毒品海洛因2 包連同包裝袋2 只（合
    計淨重0.24公克、空包裝總重0.42公克）、及其所有供（但
    非專供）其施用海洛因所用之吸管1 支，始悉上情。案經桃
    園縣政府警察局大溪分局報請臺灣桃園地方法院檢察署檢察
    官偵查起訴。
四、證據名稱：
    (一)被告於本院準備程序中之自白。
    (二)台灣檢驗科技股份有限公司濫用藥物尿液檢驗報告暨桃園
      縣政府警察局大溪分局尿液對照表、法務部調查局96年3
      月30日調科壹字第09623029340 號鑑定書各1 紙附卷可稽
      。
    (三)海洛因2 包（合計淨重0.24公克、空包裝總重0.42公克）
      、吸管1 支等扣案可資佐證。
五、本件經檢察官與被告於審判外達成協商之合意且被告已認罪
    ，其合意內容為：就其施用第一級毒品部分，被告願受科刑
    範圍為有期徒刑8 月，減為有期徒刑4 月，如易科罰金，以
    新臺幣1000元折算1 日。經查，上開協商合意並無刑事訴訟
    法第455 條之4 第1 項所列情形之一，檢察官聲請改依協商
    程序而為判決，本院爰不經言詞辯論，於協商合意範圍內為
    協商判決，合予敘明。
六、被告犯罪時間在96年4 月24日以前，所犯為毒品危害防制條
    例第10條第1項之罪，合於減刑條件，與中華民國九十六年
    罪犯減刑條例第2 條第1 項第3 款規定相符，應減其刑期2
    分之1 。
七、扣案之海洛因2 包連同包裝袋2 只（合計淨重0.24公克、空
    包裝總重0.42公克），經送法務部調查局鑑定結果，確含海
    洛因成分，有法務部調查局鑑定書1 紙在卷可稽，應依毒品
    危害防制條例第18條第1 項前段規定，沒收銷燬之；包裹第
    一級毒品海洛因之包裝袋2 只與前開海洛因毒品無從完全剝
    離，併依毒品危害防制條例第18條第1 項前段規定，沒收銷
    燬之。另扣案之削尖吸管1 支，係被告所有，供（但非專供
    ）其施用第一級毒品海洛因所用之物，業據其於本院準備程
    序時供明在卷，應依刑法第38條第1 項第2 款規定宣告沒收
    。
八、應適用之法條：刑事訴訟法第273 條之1 第1 項、第455 條
    之4 第2 項、第455 條之8 ，毒品危害防制條例第10條第1
    項、第18條第1 項前段，刑法第11條前段、第47條第1 項、
    第41條第1 項前段，第38條第1 項第2 款，中華民國九十六
    年罪犯減刑條例第2 條第1 項第3 款、第7 條、第9 條。
九、本判決除有刑事訴訟法第455 條之4 第1 項第1 款、第2 款
    、第4 款、第6 款、第7 款所定情形之一，或違反同條第2
    項規定者外，不得上訴。
十、如不服本件判決，得自收受判決送達之日起10日內，向本院
    提出上訴書狀，上訴於第二審法院。
本案經檢察官鄭堤升到庭執行職務。
中　　華　　民　　國　　96　　年　　10 　　月　　22 　日
                  刑事庭    法　官　徐  培  元
以上正本證明與原本無異。
                            書記官  楊  美  慧
中　　華　　民　　國　　96　　年　　10 　　月　　22 　日
附錄本件論罪科刑法條：
毒品危害防制條例第10條
施用第一級毒品者，處六月以上五年以下有期徒刑。
施用第二級毒品者，處三年以下有期徒刑。
